【裁判字號】    89,易,318
【裁判日期】    890706
【裁判案由】    竊盜
【裁判全文】
臺灣基隆地方法院刑事判決                          八十九年度易字第三一八號
    公  訴  人  臺灣基隆地方法院檢察署檢察官
    被      告  甲○○
右列被告因竊盜案件，經檢察官提起公訴（八十九年度偵字第五○○號），本院判決
如左：
    主  文
甲○○竊盜，處罰金壹仟元，如易服勞役，以佰元折算壹日，緩刑貳年。
    事  實
一、甲○○與乙○○係朋友關係，於民國（下同）八十八年十月二日上午九時許，甲
    ○○欲使用乙○○所有之車號ＤＰ─六一三一號自用小客車，惟因乙○○熟睡中
    ，甲○○竟在未告知乙○○之情形下，擅自取走乙○○之汽車鑰匙，開走上開汽
    車，且明知汽車內汽油係乙○○所有，竟意圖為自己不法之所有，於發動汽車後
    ，竊取車內汽油供己使用。嗣於八十八年十月二日上午十時許，因乙○○睡醒後
    發現車子不見，經向友人陳福文查詢，始得悉上情。
二、案經告訴人乙○○訴由基隆市警察局第一分局報請台灣基隆地方法院檢察署檢察
    官偵查起訴。
    理  由
一、訊據被告甲○○矢口否認前揭犯行，辯稱：上開汽車係伊於八十八年十月二日上
    午九時許，乙○○載伊返回其家中時，伊向乙○○借車，經乙○○同意而使用，
    伊並無竊取上開汽車內汽油之犯行云云。然查，右揭事實，業據告訴人乙○○指
    訴綦詳，復經證人陳福文到庭證稱：「（問乙○○有無打電話詢問其車之事）有
    ，他問我知不知道車子誰開走，我因之前廖（指甲○○）有與我聯絡，所以我告
    訴蘇（指乙○○）說是廖開去木柵」、「（問有無詢問蘇為何不知車子被人開走
    之事）蘇說他在睡覺，廖說要借車，然後他起來就沒有看到車子，因為他車鑰匙
    都是放在桌上的」、「（問何人說蘇睡覺時，廖有說要借車之事）是廖（指甲○
    ○）說的」等語（見偵查卷第八頁），核與被告甲○○於偵訊時供述確有打電話
    告知證人陳福文駕駛告訴人乙○○上開汽車之情相符，是被告若真有向告訴人乙
    ○○借得上開汽車，則告訴人乙○○豈會於發覺上開汽車不見後，即向友人查詢
    該車下落？且證人陳福文與被告、告訴人二人均係朋友關係，當無任意誣指被告
    或附合告訴人之理，綜上所述，足徵被告甲○○於使用告訴人乙○○上開汽車時
    ，並未獲得告訴人乙○○之同意無訛，是被告事後所辯，純屬飾卸諉過之詞，顯
    無可採，事證明確，犯行洵堪認定。
二、按被告對於消耗告訴人所有上開汽車內汽油部分，仍不失具有不法所有之意圖，
    核其所為，係犯刑法第三百二十條第一項竊盜罪。爰審酌被告之品行、犯罪之動
    機、手段、目的、犯罪所生危害及犯罪後之態度等一切情狀，量處如主文所示之
    刑，並諭知易服勞役之折算標準。查被告前未曾受有期徒刑以上刑之宣告，有本
    院被告全國前案紀錄表在卷可稽，其因一時貪慾圖便，短於思慮，致罹刑章，歷
    此偵審教訓，當知所警惕，而無再犯之虞，本院認所宣告之刑以暫不執行為適當
    ，併諭知緩刑二年，以啟自新。
據上論斷，應依刑事訴訟法第二百九十九條第一項前段，刑法第三百二十條第一項、
第四十二條第二項、第七十四條第一款，罰金罰鍰提高標準條例第一條前段，判決如
主文。
本案經檢察官林楨森到庭執行職務
中      華      民      國      八十九    年      七      月    六      日
                                  臺灣基隆地方法院刑事第二庭
                                          法  官  林  玉  珮
右正本證明與原本無異。
對於本件判決如有不服，應於收受送達後十日內，向本院提出上訴書狀，上訴於臺灣
高等法院，並按他造當事人之人數附具繕本。
                                          書記官  莊  怡  麗
中      華      民      國      八十九    年      七      月    十三    日
附錄論罪法條：
刑法第三百二十條第一項：
意圖為自己或第三人不法之所有，而竊取他人之動產者，為竊盜罪，處五年以下有期
徒刑、拘役或五百元以下罰金。


司法院資訊處製作；財團法人民間司法改革基金會備份。
